---
title: "Gestión de datos_2"
author: "Marc Cabanas"
date: "6/4/2020"
output: html_document
---
#Tablas de contingencia
```{r}
arrests <- read.csv("arrests.csv",
                    sep = ",")
head(arrests)
```
**Tablas de doble entrada**
```{r}
t <- table(arrests$released, arrests$colour) #con la función table()
t <- xtabs(~released+colour, data=arrests) #con la función xtabs()
t
```
Lo ponemos con porcentaje
```{r}
prop.table(t)
```
y multiplicamos por 100
```{r}
prop.table(t)*100
```
Y ahora creamos los porcentajes-columna
```{r}
prop.table(t,2)*100
```

Y para crear porcentajes-fila
```{r}
prop.table(t,1)*100
```
Para tener toda la información sin tener que pedirla una a una, hacemos lo siguiente, con la libreria gmodels
```{r}
library(gmodels)
CrossTable(arrests$released, arrests$colour, format = "SPSS")
```
Lo representamos en una tabla
```{r}
s <- prop.table(t,2)*100
mosaicplot(s)
```

**Tablas más complejas**
a) tablas de triple entrada
```{r}
t2 <- table(arrests$released, arrests$colour, arrests$employed)
t2 <- xtabs(~released+colour+employed, data = arrests)
t2
```
Para obtener porcentajes-columna
```{r}
prop.table(t2,2)*100
```
```{r}
prop.table(t2, margin = c(3, 2))*100
```
**Tablas planas**
Lo hacemos con la función _ftable()_
```{r}
ftable(t2, col.vars=c("colour", "employed"))
```

```{r}
ftable(100*prop.table(t2, margin = c(3,2)),
       col.vars = c("colour","employed"))
```
Reducimos decimales con la función _round()_
```{r}
tf2 <- ftable(100*prop.table(t2, margin=c(3,2)),
              col.vars = c("colour", "employed"))

round(tf2, digits = 2)  #establecemos 2 decimales
```

