---
title: "Gestion de datos 3"
author: "Marc Cabanas"
date: "4/6/2020"
output: pdf_document
---
**SELECCIÓN Y FUSION DE DATOS**
```{r}
arrests <- read.csv("arrests.csv",
                    sep = ",")
head(arrests)
```
Utilizamos tidyvers
```{r}
library(tidyverse)
```

*1. Selección de variables*
```{r}
names(arrests)
```
Para seleccionar solo aquellas que nos interesan, hay varias formas de hacerlo. La más clásica es la siguiente:
```{r}
vars <- c("released", "age","employed","checks")
arrests2 <- arrests[vars]
head(arrests2)
```

Pero hay una forma más sencilla de hacerlo:
```{r}
arrests2 <- select(arrests, released, age, employed, checks)
head(arrests2)
```
Pero lo podemos simplificar con : para las variables que esten contíguas:
```{r}
arrests2 <- select(arrests, colour:employed)
head(arrests2)
```
*1.2 selección de observaciones*
Para elegir aquellas filas que nos interesan, hacemos lo siguiente: (en este caso cogemos las 2500 primeras obs.)
```{r}
arrests3 <- arrests[c(1:2500),]
```
Y tambien si queremos que lo haga en función de una variable, en este caso "black". En este caso lo haremos con _filter()_
```{r}
arrests3 <- filter(arrests, colour=="Black")
head(arrests3)
```
Si ponemos == quiere decir que el filter responde a lo que es igual a ese valor. En cambio, si podemos > nos coge aquellos que son mayor a lo que pedimos:
```{r}
arrests3 <- filter(arrests, age>25)
head(arrests3)
```
```{r}
nrow(arrests3)
```
Podemos ampliarlo a 25 y que sean negros y desempleados
```{r}
arrests3 <- filter(arrests, colour=="Black"&
                     age>25&
                     employed=="No")
head(arrests3)
```
Con el indicador *&* decimos que tiene que cumplir esa condicion, en cambio con *|* la puede cumplir o no:
```{r}
arrests3 <- filter(arrests, year==2000|
                     year==2001)

head(arrests3)
```

*1.3 Reordenación*
```{r}
arrests4 <- arrange(arrests, age) #arrange nos sirve para ordenar la tabla, en este caso, de más joven a menos
head(arrests4)
```
Para ponerlo en orden inverso, utilizamos _desc()_:
```{r}
arrests4 <- arrange(arrests, desc(age))
head(arrests4)
```
*1.4 Muestra de datos*
```{r}
mostra <- sample(1:nrow(arrests), size = 25, 
                 replace = FALSE)     #Muestra aleatorio de 25 individuos dentro de la muestra y sin repetidos (replace = FALSE)
mostra
```
```{r}
arrests2 <- arrests[mostra,]
arrests2
```

**2 Fusión de bases de datos**
*2.1 fusión vertical*
```{r}
ass14 <- read.csv("biblioteques-assistentsactivitatsfomentlectura_2014.csv", 
                  sep = ",",
                  fileEncoding = "utf-8")
                 
head(ass14)
```
```{r}
ass15 <- read.csv("biblioteques-assistentsactivitatsfomentlectura_2015.csv",
                  sep = ",",
                  fileEncoding = "utf-8")
head(ass15)
```
Como que las estructuras son idénticas podemos unirlo mediante a rbind()
```{r}
m <- rbind(ass14,ass15)
nrow(m)
```

```{r}
head(m)
```
*2.2 fusión horizontal*
```{r}
bcn.est <- read.csv("barris_poblacio.csv",
                    fileEncoding = "utf-8")
head(bcn.est)
```
```{r}
bcn.llog <- read.csv("lloguer_barris.csv",
                     fileEncoding = "latin1",
                     sep = ",",
                     dec=",")
head(bcn.llog)
```
Si probamos con _merge()_ directamente nos saldrá esto:
```{r}
bcn.merged <- merge(x=bcn.llog, y=bcn.est)
```
```{r}
head(bcn.merged)
```
Como vemos, no tiene valores que coincidan en columnas, así que hay que buscar en filas, como por ejemplo los barrios.

```{r}
bcn.est$nombarri[1:5]
```

```{r}
bcn.llog$barri[1:5]
```
```{r}
m3 <- data.frame(bcn.llog, bcn.est[,c(4,5)])
head(m3)
```
```{r}
bcn.llog$barrID <- seq(1, nrow(bcn.llog), by=1)

bcn.est$barriID <- bcn.est$barri
m3 <- merge(x=bcn.llog, 
            y=bcn.est,
            by=("barriID", "distrcite"),
            all=TRUE)
m3 <- merge(x=bcn.llog, y=bcn.est,
            by=c("barriID","districte"),
            all = TRUE)
m3
```

