---
title: "Tidy data y tidyverse"
author: "Marc Cabanas"
date: "6/4/2020"
output: html_document
---
*1 Introducción*
Cargamos todas las librerias que utilizaremos:
```{r}
library(plyr)
library(tidyverse)
library(pxR)
library(knitr)
library(tinytex)
library(data.table)
library(ggthemes)
library(ggrepel)
```

*2 Los datos en la realidad*
```{r}
censals <- read.csv2("CENSALS_CAT.csv", 
                     sep = "\t", 
                     fileEncoding = "latin1")
head(censals)
```
*3 Tidy data: transformació de les dades*
Hay 6 funciones básicas:
-> Seleccionar las variables por su nombre mediante _select()_
-> Seleccionar las variables por su valor _filter_()
-> Reordenar las filas de una data.frame _arrange()_
-> Crear nuevas variables a partir de ejecutar funciones osbre las variables existentes _mutate()_
-> Agrupar los datos según el valor de algun factor por tal de resumirlos _group_by()_
-> Resumir los valores de las variables a partir de al agrupación por algún factor _summarise()_

Seleccionamos los datos que nos interesan:
```{r}
sub <- select(censals, provincia, codi, municipi, pob.2000, Immig.2000, Codi.Comarca, Comarca)
head(sub)
```
*3.2 Filtrar y ordenar*
Crearemos dos subgrupos que contengan los municipios con más de un 15% de población inmigrada y los que tengan un 0.5% o menos. Utilizamos filter y arrange:
```{r}
df.mes <- filter(sub, Immig.2000>15)
df.mes <- arrange(df.mes, desc(Immig.2000))
```
*Ejercicio: 
1. Una población del V. Oriental con una población inmigrante menor del 3%.
2. Ordenarlos de mayor a menor % de pob inmigrada
```{r}
ex <- select(sub, municipi, Comarca, Immig.2000)
ex <- filter(ex, Comarca=="Vallès Oriental")
ex <- filter(ex, Immig.2000<3)
ex <- arrange(ex, Immig.2000)
ex
```


*3.4 Crear nuevas variables*
```{r}
sub <- mutate(sub, pob.im=round((sub$Immig.2000/100)*sub$pob.2000,0))
head(sub)
```
*3.5 Agrupar y resumir*
Datos agrupados por comarcas, con los porcentajes de poblacion inmigrante en cada una
```{r}
df.com <- sub%>%group_by(Comarca)%>%
  dplyr::summarise(pob=sum(pob.2000), im=sum(pob.im))%>%
  mutate(perc_im=(im/pob)*100)%>%
  arrange(desc(perc_im))
df.com
```
*3.6 Tibble*
```{r}
censals.t <- read_delim("CENSALS_CAT.csv",
                        delim="\t",
                        locale=locale(encoding = "ISO-8859-1",
                                      decimal_mark = ","))
censals.t
```

```{r}
class(censals.t)
```

