---
title: "correlaciones_tfm"
author: "Marc Cabanas"
date: "7/8/2020"
output:
  html_document:
    df_print: paged
editor_options: 
  chunk_output_type: console
---
Abrimos datos y librerias
```{r setup, include=FALSE}
data <- read.csv("meps_apa_total.csv", 
                 sep = ";")
rec <- subset(data,select = c(Group, Country, MEPs.MALE, MEPs.FEM, Ass..Male, Ass..Female))
library(corrplot)

```

Ejecutamos pairs() para observar si existen correlaciones entre las variables
```{r}
pairs(rec)
```

Vemos si existen correlaciones entre ellas:
```{r}
x=cor(rec)
x
```

y lo graficamos:
```{r}
corrplot(x, method="color")
```


**MODELOS**

Establecemos diferentes modelos para observar la explicación de que un MEP (Hombre o mujer), contrate a un APA (hombre-mujer).

El primer modelo habla de la posibilidad que un MEP hombre contrate a un APA hombre
```{r}
Man_asMan <- lm(rec$MEPs.MALE~rec$Ass..Male)
summary(Man_asMan)
```
Modelo 2: MEP hombre contratando APA Mujer:
```{r}
model2 <- lm(rec$MEPs.MALE~rec$Ass..Female)
summary(model2)
```
Modelo 3 -> MEP Mujer contratando APA Hombre
```{r}
summary(lm(rec$MEPs.FEM~rec$Ass..Male))
```

Modelo 4-> MEP Mujer contratando a APA Mujer
```{r}
summary(lm(rec$MEPs.FEM~rec$Ass..Female))
```

